---
title: "Проєкт: Вулиці розбитих ліхтарів"
output: html_notebook
---
  
```{r}
library(tidyverse)
library(lubridate)
library(rvest)
library(dplyr)
```

## Підготовка даних з хуліганством
```{r}
url <- "https://opendata.city-adm.lviv.ua/datastore/dump/47b6d340-110a-4a22-b934-47f840b7e8fe?bom=True"
hooliganism <- read.csv(url(url), encoding = "UTF-8", na = c("NULL", "NONE"))

hooliganism
```

### 2. Вибираємо потрібні колонки з даними
```{r}
hooliganism <- hooliganism %>%
  select (IndicatorName, IndicatorValue, IndicatorValueYear)

hooliganism
```

### 5. Фільтрування випадків хуліганства
```{r}
hooliganism <- hooliganism %>%
  filter(IndicatorName == "Випадки хуліганства")

hooliganism
```

## Підготовка даних з крадіжками
```{r}
url <- "https://opendata.city-adm.lviv.ua/datastore/dump/47b6d340-110a-4a22-b934-47f840b7e8fe?bom=True"
thefts <- read.csv(url(url), encoding = "UTF-8", na = c("NULL", "NONE"))

thefts
```

### 2. Вибираємо потрібну колонку з даними
```{r}
thefts <- thefts %>%
  select (IndicatorName, IndicatorValue, IndicatorValueYear)

thefts
```

### 5. Фільтрування кількості крадіжок
```{r}
thefts <- thefts %>%
  filter(IndicatorName == "Кількість крадіжок" )

thefts
```

### 7. З'єднання
З'єднуємо дані та сортуємо їх.
```{r}
safety <- merge(hooliganism, thefts, all=TRUE) %>%
  arrange(IndicatorValueYear)

safety
```

# Обрахунок відсотка
```{r}
safety <- safety %>%
  group_by(IndicatorName) %>%
  mutate(IndicatorValue = as.character(IndicatorValue) %>% as.numeric()) %>%
  mutate(percent = IndicatorValue/IndicatorValue[1]) %>%
  ungroup()

safety
```


### 8. Зберігаємо отримані з'єднані дані в csv.
```{r}
write.csv(safety, "safety.csv", row.names = FALSE)
```


### Що вийшло в результаті 
```{r}
read.csv("safety.csv")
```

# Малюємо графіки
```{r}
library(ggplot2)
library(dplyr)

ggplot(safety, aes(IndicatorValueYear, IndicatorValue)) +
  geom_line(color='steelblue', size=3, alpha=0.4) +
  geom_point() +
  scale_y_continuous (name = "Кількість") +
  scale_x_continuous(name = "Рік", breaks = 2010:2019) +
  theme_minimal() +
  facet_wrap(vars(IndicatorName))
```


# Ще 1 варіант графіка
```{r}
chart <- read.csv("safety.csv")

  ggplot(chart, aes(IndicatorValueYear, IndicatorValue, color = IndicatorName)) +
     geom_line(size=1, alpha=0.4) +
  geom_point() +
  theme_minimal() 

```

